【裁判字號】    89,訴,686
【裁判日期】    890613
【裁判案由】    違反稅捐稽徵法等
【裁判全文】
臺灣高雄地方法院刑事判決                          八十九年度訴字第六八六號
    公  訴  人  臺灣高雄地方法院檢察署檢察官
    被      告  丙○○
右列被告因違反稅捐稽徵法等案件，經檢察官提起公訴 (八十八年度偵字第二一０三
０號），本院判決如左：
    主  文
丙○○無罪。
    理  由
一、本件公訴意旨如起訴書所載（如附件）。
二、按犯罪事實應依證據認定之，無證據不得推定其犯罪事實，又不能證明被告犯罪
    者，應為無罪之判決，刑事訴訟法第一百五十四條、第三百零一條第一項前段分
    別定有明文。又告訴人之告訴，係以使被告受刑事訴追為目的，是其陳述是否與
    事實相符，仍應調查其他證據以資審認，最高法院五十二年臺上字第一三００號
    著有判例可資參照。公訴人認被告涉有違反稅捐稽徵法犯行，係以告訴人甲○○
    乙○○之指訴並未在被告公司任職或請領薪資等語為論據。
三、訊據被告丙○○堅決否認有何違反稅捐稽徵法犯行，辯稱：係告訴人二人在其所
    經營國產金屬門有限公司（以下簡稱金屬門公司）上班，已有四五年之久，日薪
    新台幣（下同）九百元，有上班才有薪水，伊係以告訴人二人在公司實際上班之
    日數才發給工資，伊雖有積欠告訴人二人薪水，但是每年都是據實申報告訴人實
    際已經領得金額，並未虛報，且每次都有讓告訴人簽收等語，並提出八十五年度
    薪資簽收資料表影本乙份。經查：（一）被告所提出八十五年度薪資簽收資料雖
    不完整，但其中五月、七月、十一月等每半個月薪資簽收紀錄，告訴人二人已分
    別具領五千到一萬元不等之金額。（二）告訴人等人雖向財政部國稅局提出檢舉
    書指稱，於八十五年度並未於被告所經營之金屬門公司工作，該商號竟利用其名
    義填具八十五年度薪資扣繳憑單申報薪資新台幣七萬六千元，藉以逃漏稅等語，
    然於偵查庭中表示：「（問：你們夫妻有到丙○○公司工作）有」、「（問：既
    有去工作為何又檢舉他違反稅捐法）因為他有欠我們薪水沒有給我」「對方八十
    五年欠八萬多元、八十六年欠三十八萬多元」（八十八年九月七日訊問筆錄請參
    照）、於本院審理中又自承：「（問：八十五年一、二月是否有向國產金屬門公
    司領薪水）我一個月領兩萬多，一開始我有領過，當年我們因身體不好賺得比較
    少，扣掉他欠我們八萬多，我們可能有領到七萬多元。我們一開始一、二個月有
    領薪水，但之後的薪水是斷斷續續給我的，我向國稅局檢舉內容是因我當時年齡
    大了而記錯」等語。準此，告訴人乙○○顯係以被告於八十五年間積欠薪資八萬
    多元尚未發放，就無須申報薪資所得等錯誤觀念，於財政部國稅局去函要求補稅
    時，竟以檢舉告訴人申報薪資不實，經審理中告訴人乙○○實際核算其與其夫告
    訴人甲○○兩人已陸續請領金額及月份才發現，被告申報兩人八十五年度當年已
    經領取七萬多元薪資無訛，則被告以該所得持以申報所得稅，要無何不法可言。
    此外，復查無其他積極證據足資證明被告犯行，其犯罪尚屬不能證明，自應為被
    告無罪之諭知。
據上論斷，應依刑事訴訟法第三百零一條第一項前段，判決如主文。
中      華      民      國      八十九      年    六    月    十三    日
                                  臺灣高雄地方法院刑事庭
                                      審判長法官  林水城
                                            法官  郭錦茂
                      法官  邱吳宇仙
右正本證明與原本無異。
如不服本判決，應於判決送達後十日內，向本院提出上訴狀。
                                          書記官  李文廣
中      華      民      國      八十九      年    六    月    十三    日


司法院資訊處製作；財團法人民間司法改革基金會備份。
